臺灣臺北地方法院民事裁定
111年度亡字第8號
聲  請  人  臺灣臺北地方檢察署檢察官(黃股)

失  蹤  人  施金彩  

上列聲請人為失蹤人施金彩聲請死亡宣告事件，本院裁定如下：
    主      文
准對失蹤人施金彩（男，民國00年00月00日生，身分證統一編號
：Z000000000）為宣告死亡之公示催告。
失蹤人施金彩應於本公示催告揭示於法院公告處之日起六個月內
向本院陳報現尚生存，如不陳報，本院將宣告其為死亡。
凡知該失蹤人生死者，均應於上開期間內，將其所知之事實陳報
本院。
    理      由
一、按失蹤人失蹤滿7年後，法院得因利害關係人之聲請，為死
    亡之宣告；失蹤人為80歲以上者，得於失蹤滿3年後，為死
    亡之宣告；失蹤人為遭遇特別災難者，得於特別災難終了滿
    1年後，為死亡之宣告；民法第8條定有明文。又法院准許宣
    告死亡之聲請者，應公示催告；前項公示催告應公告之；並
    應揭示於法院公告處、資訊網路及其他適當處所，法院認為
    必要時，並得命登載於公報或新聞紙，或用其他方法公告之
    ；報明期間，自前項揭示之日起，應有6個月以上；但失蹤
    人滿百歲者，其陳報期間，得定為自揭示之日起2個月以上
    ；家事事件法第156條第1項、第3項、準用同法第130條第3
    項至第5項分別定有明文。
二、聲請意旨略以：失蹤人施金彩於民國106年9月29日經列為失
    蹤人口，迄今行方不明。爰依民法第8 條第1 項、第2 項、
    家事事件法第155 條規定聲請死亡宣告等語。
三、經查：聲請人主張之事實，業據提出失蹤人親屬查詢表、施
    金彩迄今連貫之戶籍資料暨親屬戶籍資料、臺北市政府警察
    局萬華分局110年10月12日北市警萬分防字第1103051829號
    函暨失蹤人口系統資料報表、內政部移民署110年10月14日
    遺署資字第1100107797號函暨入出境資料查詢名冊、臺北市
    殯葬管理處110年10月14日北市殯儀二字第1103013221號函
    、國軍退除役官兵輔導委員會110年10月14日輔統字第11000
    73439號函、全民健保資料回復表、臺北○○○○○○○○○110年10
    月22日北市萬戶登字第1106008351號函暨附件、送達證書、
    110年12月6日施金彩戶籍資料(見臺灣臺北地方檢察署偵查
    卷第4至38頁)為證，堪信失蹤人（18年12月24日出生）於10
    6年9月29日失蹤時為滿80歲以上之人，計算至109年9月29日
    止，失蹤屆滿3年，與前揭規定尚無不合，應准許為公示催
    告。
四、爰裁定如主文。 
中　　華　　民　　國　　111 　年　　2 　　月　　16　　日
                    家事法庭  法  官  蔡寶樺 
以上正本係照原本作成。
本裁定不得抗告。
中　　華　　民　　國　　111 　年　　2 　　月　　17　　日
                              書記官  張妤瑄